臺灣高等法院高雄分院刑事裁定　　　　　94年度毒抗字第30號
被　　　告　甲○○
上列抗告人因聲請觀察勒戒案件，不服臺灣高雄地方法院中華民
國94年1 月24日裁定（94年度毒聲字第183 號），提起抗告，本
院裁定如下：
    主  文
原裁定撤銷，發回台灣高雄地方法院。
    理  由
一、抗告意旨略以：抗告人於民國94年2 月1 日接獲原審法院裁
    定謂抗告人施用第一級、第二級毒品，應送勒戒處所觀察、
    勒戒，期間不得逾2 月云云，甚為驚訝，抗告人雖原
    雄縣大寮鄉○○村○○路73巷32號，惟該址已於88年12月20
    日經戶政機關整編為高雄縣大寮鄉○○村○○街30號迄今，
    有抗告人之
    當貿易工作，素無前科，不曾在台北市施用毒品被查獲，抗
    告人曾遺失小型車駕駛執照，嗣後申請補發之駕駛執照係登
    載整編後之民光街30號住所，有抗告人之駕駛執照影本可佐
    ，本件應係記載整編前舊址即民族路73巷32號之抗告人證件
    遭人冒用，原裁定之內容所述，並非抗告人所為，為此提起
    抗告，請求撤銷原裁定，查明真相，以還抗告人清白等語。
二、原裁定以：抗告人於93年9 月27日凌晨1 時許起，迄同年9
    月29日凌晨0 時回溯24小時內之某時止，連續在不詳地點，
    施用第一級毒品海洛因及第二級毒品安非他命多次，為警於
    同日凌晨1時10分許，在台北市中山區○○○路○段53號308
    室內查獲，抗告人雖於偵查中否認上揭犯行，惟抗告人為警
    查獲當日所採集之尿液經檢驗，檢出嗎啡及甲基安非他命陽
    性反應，有臺灣尖端先進生技醫藥股份有限公司93年10 月5
    日濫用藥物檢驗報告一份可稽，抗告人施用第一級毒品海洛
    因、第二級毒品安非他命之犯行堪予認定，爰依毒品危害防
    制條例第20條第1 項及觀察勒戒處分執行條例第3 條第1 項
    規定裁定將抗告人送勒戒處所觀察、勒戒等語。
三、經查：上開時地為警查獲並採集其尿液送檢驗之嫌疑人，於
    警詢時自稱係「甲○○」，惟該嫌疑人於警詢時經警拍攝之
    照片，核與抗告人檢附之
    甲○○」照片明顯不同。因此，該嫌疑人是否確係抗告人本
    人或係冒用抗告人之名義應訊，非無疑問？故抗告人是否涉
    犯施用第一級毒品及第二級毒品犯行，實有核對該為警查獲
    之嫌疑人與本件抗告人之指紋或尿液中血液型別，予以查明
    之必要。原裁定未查，逕予裁定抗告人應送勒戒處所觀察、
    勒戒，尚有未盡調查之處。抗告意旨指摘原裁定不當，為有
    理由，應由本院撤銷原裁定，發回原審法院調查後另為適法
    之裁定。
據上論結，應依刑事訴訟法第413 條前段，裁定如主文。
中　　華　　民　　國　　94　　年　　3 　　月　　22　　日
                  刑事第六庭  審判長法  官  王憲義
                                    法  官  張盛喜
                                    法  官  范惠瑩
以上正本證明與原本無異。
不得再抗告。
中　　華　　民　　國　　94　　年　　3 　　月　　23　　日
                                    書記官  魏文常
